【裁判字號】    89,訴緝,38
【裁判日期】    901018
【裁判案由】    廢棄物清理法
【裁判全文】
臺灣彰化地方法院刑事判決                          八十九年度訴緝字第三八號
    公  訴  人  臺灣彰化地方法院檢察署檢察官
    被      告  甲○○
右列被告因違反廢棄物清理法案件，經檢察官提起公訴 (八十九年度偵字第七五號)
，本院判決如左：
    主  文
甲○○共同未領有廢棄物清除、處理許可證或核備文件，從事廢棄物清除，處有期徒
刑壹年拾月。
    事  實
一、甲○○與林國富、楊興仁、簡錫義、丁占峰、葉清峰、潘賜十（前開六人已經本
    院先行審結）、丙○○（另由檢察官移請台灣南投地方法院併案審理）及翁宗永
    （另案審結），均未依廢棄物清理法第二十條之規定領有廢棄物清除、處理許可
    證或核備文件，竟基於共同犯意，於民國（下同）八十八年十二月十四日晚間，
    由綽號「小林」之甲○○自行或透由翁宗永聯絡得林國富駕駛車牌號碼ＭＸ─０
    八五號曳引車（靠行登記為建德貨運股份有限公司所有）、楊興仁駕駛車牌號碼
    ＮＦ─八七八號曳引車（靠行登記為國昇交通股份有限公司所有）、簡錫義駕駛
    車牌號碼ＦＨ─一六三號曳引車、丁占峰駕駛車牌號碼ＭＸ─０四三號曳引車（
    靠行登記為國源通運有限公司所有）、葉清峰駕駛車牌號碼ＯＢ─七一三號曳引
    車、潘賜十駕駛登記為東億交通股份有限公司（下稱東億公司）所有，車牌號碼
    ＦＮ─八五三號曳引車及翁宗永亦駕駛東億公司所有，車牌號碼ＦＮ─九二五號
    曳引車，各拖曳子車，在桃園縣新屋鄉一不詳倉庫共載運七車廢紙，依甲○○之
    電話引導沿國道一號中山高速公路南下，欲將廢紙丟棄於彰化縣彰化市貓羅溪與
    烏溪交會處，再依各車載運量不同向甲○○領取新台幣（下同）數千元至一萬元
    不等代價。而丙○○則由甲○○僱請於傾倒處擔任把風的工作。嗣於八十八年十
    二月十五日凌晨零時三十分許前開車輛均抵達前開二溪交會處，尚未及丟棄廢紙
    ，即為當地之守望相助隊發現報警當場查獲，並扣得前開曳引車七部（含子車）
    。甲○○得知有變，另委請不知情之乙○○（已經檢察官不起訴處分確定，惟嗣
    查知係黃慶安冒名）至前開處所以板車運載挖土機，亦同時為警查扣該板車與挖
    土機各一部。
二、案經彰化縣警察局彰化分局報請臺灣彰化地方法院檢察署檢察官偵查起訴。
    理  由
一、訊據被告甲○○矢口否認有前開犯行，辯稱，伊沒有做此事，伊不知為何涉案云
    云。經查：
    （一）被告甲○○即係綽號「小林」之男子，業據由甲○○載至前揭二溪交會處
          擔任把風傾倒廢棄物之共犯丙○○與為警查獲本案後甲○○緊急雇請欲至
          前揭二溪交會處載挖土機，見過甲○○之證人黃慶安（冒名乙○○）於警
          訊中指認至詳，且依渠二人指認所據之相片至為明晰，有甲○○消防新聞
          雜誌服務證在卷可按，容信無誤認之情事。又證人黃慶安當時冒名其弟黃
          慶堂，已據乙○○於本院審理中證述明確，益依前開查獲時證人「乙○○
          」相片（附於警卷）確與本院審理時所見乙○○容貌有異，足認應係黃慶
          安冒名其弟乙○○應訊至明。
    （二）共犯林國富、楊興仁、簡錫義、丁占峰、葉清峰、翁宗永與潘賜十係受雇
          於綽號「小林」之被告甲○○載運廢紙至前揭二溪交會處傾倒，但未及傾
          倒即為警查獲之情，業據林國富、楊興仁、簡錫義、丁占峰、葉清峰、翁
          宗永、潘賜十與丙○○等人於警訊及偵查中供述至詳，互核相符。且被告
          甲○○與前開共犯等人均自承未領有廢棄物清除、處理許可證或核備文件
          ，足見被告甲○○確有非法共犯從事廢棄物清除行為之事實。
      綜上，復有曳引車與子車扣案暨車輛相片在卷可憑，被告所辯不足採信，本件
      事證明確，被告犯行堪予認定。
二、核被告甲○○所為，係違反廢棄物清理法第二十二條第二項第四款之未依同法第
    二十條規定領有廢棄物清除、處理許可證或核備文件，從事廢棄物之清除罪。被
    告與翁宗永、潘賜十、丙○○、林國富、楊興仁、簡錫義、丁占峰、葉清峰有犯
    意之聯絡、行為之分擔，應論以共同正犯。爰審酌被告之素行、犯罪之動機、目
    的、手段、所生之危害及犯罪後之態度等一切情狀，量處如主文所示之刑，以示
    懲儆。
據上論斷，應依刑事訴訟法第二百九十九條第一項前段，廢棄物清理法第二十二條第
二項第四款，刑法第十一條前段、第二十八條，判決如主文。
中      華      民      國      九十      年      十      月    十八    日
                                     台灣彰化地方法院刑事第三庭
                                         法      官  洪  榮  謙
右正本證明與原本無異。
如不服本判決，應於判決送達後十日內向本院提出上訴狀( 須附繕本 )。
                                         法院書記官  張  木  松
中      華      民      國      九十      年      十      月   二十二   日
廢棄物處理法第二十二條第二項第四款
有左列情形之一者，處一年以上五年以下有期徒刑，得併科一百萬元以下罰金：
四、未依第二十條規定領有廢棄物清除、處理許可證或核備文件內容貯存、清除、處
    理廢棄物者。


司法院資訊處製作；財團法人民間司法改革基金會備份。
